臺灣高雄地方法院交通事件裁定       100年度交聲字第2373號
原處分機關  交通部公路總局高雄區監理所旗山監理站
聲明異議人
即受處分人  張芳玉
上列聲明異議人即受處分人因違反道路交通管理處罰條例案件，
對於交通部公路總局高雄區監理所旗山監理站於中華民國100 年
11月24日所為之處分（原處分案號：旗監違字第裁85-BBB316639
號），聲明異議，本院裁定如下：
    主  文
異議駁回。
    理  由
一、異議意旨略以：聲明異議人即受處分人張芳玉（下稱聲明異
    議人）駕駛車牌號碼ZR-6757號自用小客車，於民國100年 9
    月10日13時02分許，在高雄市○○○○○路口，駕車準備左
    轉進入忠孝路，因放慢車速，不知燈號已經轉為紅燈，聲明
    異議人絕對不敢闖紅燈，為此聲明異議，請求撤銷原處分等
    語。
二、按汽車駕駛人，行經有燈光號誌管制之交岔路口闖紅燈者，
    處新臺幣1,800元以上5,400元以下罰鍰；汽車駕駛人有道路
    交通管理處罰條例第53條情形者，除依原條款處罰鍰外，並
    予記點3點，道路交通管理處罰條例第53條第1項、第63條第
    1項第3款分別定有明文。又停止線，用以指示行駛車輛停止
    之界限，車輛停止時，其前懸部分不得伸越該線。而行車管
    制號誌「圓形紅燈」顯示之意義為：車輛面對圓形紅燈表示
    禁止通行，不得超越停止線或進入路口。道路交通標誌標線
    號誌設置規則第170條第1項、第206條第1項第5 款亦規定甚
    明。
三、經查：
(一)上開時、地，聲明異議人駕駛小客車行經有燈光號誌管制之
    交岔路口闖紅燈，經警以科學儀器測得並拍照後，逕行舉發
    ；嗣原處分機關即依道路交通管理處罰條例第53條第1 項裁
    處罰鍰2,700元，並依同條例第63條第1 項規定記違規點數3
    點等情，有高雄市政府警察局舉發違反道路交通管理事件通
    知單、違規採證照片2 張、交通部公路總局高雄區監理所交
    通局違反道路交通管理事件裁決書在卷可稽。
(二)異議人雖辯稱：伊應係準備左轉進入忠孝路，車速較慢，不
    知燈號已轉為紅燈，才遭拍照云云。惟異議人於圓形紅燈亮
    起後，確有駕駛小客車超越該路口停止線、繼續行駛穿越行
    人穿越道、進入交岔路口之情形，此觀之卷附違規採證照片
    2 張甚明；本件違規路口之微電腦闖紅燈照相機係採線圈感
    應式啟動，當號誌轉為紅燈，車體通過感應線圈時，方能啟
    動相機執行測照，採證相片均有顯示時間、紅燈啟亮秒數及
    車道；聲明異議人於紅燈亮起達1.9 秒，駕駛小客車越過停
    止線，車體已逾越停止線，而位於行人穿越道上，於紅燈亮
    起2.9 秒時，則繼續行駛越過行人穿越道，且時速均為30公
    里速度等情，亦據高雄市政府警察局交通警察大隊以100 年
    11月21日高市警交逕字第1000042700號函文函覆明確。是異
    議人騎乘機車於紅燈亮起後，既確有超越停止線、穿越行人
    穿越道，闖入交岔路口之行為，參照上開法條及說明，確屬
    該當闖紅燈之構成要件無訛。其前揭所辯，洵屬無據，要無
    可採。
(三)綜上所述，事證明確，聲明異議人前揭駕車行經有燈光號誌
    管制之交岔路口闖紅燈之交通違規事實，應堪認定。原處分
    機關因而依道路交通管理處罰條例第53條第1項、第63條第1
    項，裁處異議人2,700元之罰鍰，並記違規點數3點，經核並
    無違誤。本件異議為無理由，應予駁回。
據上論斷，應依道路交通事件處理辦法第18條，裁定如主文。
中    華    民    國  100    年    12    月    29    日

                     交通法庭    法  官  陳俊宏
以上正本證明與原本無異。
如不服本裁定應於送達後5日內向本院提出抗告狀。
中    華    民    國   100    年    12    月    29    日
                                書記官  胡美儀